臺灣臺中地方法院刑事判決　　　　　　　94年度易字第1560號
公　訴　人　臺灣臺中地方法院檢察署檢察官
被　　　告　己○○
上列被告因竊盜案件，經檢察官提起公訴（九十四年度偵字第一
二一五０號），嗣經本院合議庭裁定由受命法官獨任行簡式審判
程序，本院判決如下：
    主    文
己○○連續竊盜，累犯，處有期徒刑貳年。扣案之萬能鑰匙貳支
、鑰匙壹支，均沒收。
    犯罪事實
一、己○○曾於民國八十九年間犯施用第二級毒品罪，經本院判
    處有期徒刑八月，上訴後，經臺灣高等法院臺中分院於九十
    年四月十六日駁回上訴確定；復於八十九年間犯妨害兵役罪
    ，經本院判處有期徒刑八月，上訴後，經臺灣高等法院臺中
    分院於九十年四月二十日駁回上訴確定；復於八十九年間犯
    過失傷害罪，經本院於九十年九月三日判處有期徒刑三月，
    如易科罰金，以三百元折算一日確定；嗣所犯前開三罪，經
    定應執行有期徒刑一年四月，於九十二年二月二十四日縮刑
    期滿執行完畢。詎己○○未能悔改，基於意圖為自己不法所
    有之概括犯意，而為下列竊盜行為：
    (1)於九十三年七月十九日十九時許，在臺中市○○區○○路
      、文心路口處，以其所有之萬能鑰匙二支，竊取庚○○所
      有車號６５２０－ＨＰ號自用小客車，得手後，作為代步
      工具。
    (2)於九十三年七月十九日十九時四十分許，在臺中市○○區
      ○○路二０八之十九號前，以其所有之萬能鑰匙二支，著
      手竊取戊○○所有車號Ｍ６－２０８２號自用小客車時，
      尚未得逞之際，為戊○○發現，並報警前往處理時，己○○雖趁隙逃離現場，卻在車號６５２０－ＨＰ號自用小客
      車查獲吳敏慧（由檢察官另為不起訴處分），及己○○所
      有供行竊用之萬能鑰匙二支。
    (3)於九十三年十二月十一日下午一時許，在臺中縣大雅鄉○○路○段一四六號前，持自備鑰匙一支，竊取乙○○所使
      用之車號ＡＩ—９６８０號自用小客車得手後，供己代步
      之用。
    (4)於九十三年十二月十三日凌晨二時許，駕駛前開自用小客
      車至苗栗縣苑裡鎮中正里十鄰四十之九號前，持自備鑰匙
      一支，竊取鄭育弘所有車號６０７３—ＦＶ自用小客車得
      手後，供己代步之用，並將前開車號ＡＩ—９６８０號自
      用小客車棄置在該處。
    (5)於九十三年十二月十五日晚上十一時許，在臺中縣大甲鎮
      ○○里○鄰○○路一三八號之七五前，持自備鑰匙一支，
      竊取甲○○所使用之車號２Ａ—２８５３號自用小客車得
      手後，供己代步之用。
    己○○為逃避警方追緝前竊取車輛，竟基於行使變造特種文
    書之犯意，於九十三年十二月十六晚上六時許，在臺中縣大
    甲鎮體育場旁，以所有之黑色麥克筆，將前開車號６０７３
    —ＦＶ號車牌二面之「３」、「Ｆ」塗成「８」、「Ｅ」而
    變造之，再將該變造完成之車牌與前開車號２Ａ—２８５３
    號車牌二面對換，旋即駕駛該已裝上前開變造車牌之原車號
    ２Ａ—２８５３號自用小客車外出，而對於不特定人行使該
    變造之車牌，足以生損害於監理機關對於車牌管理之正確性
    及鄭育弘之權益。嗣於九十三年十二月十六月晚上九時許，
    己○○駕駛該車搭載友人吳敏惠途經苗栗縣苑裡鎮○○路時
    ，為辛○○發現疑似友人甲○○失竊之汽車，旋即尾隨跟蹤
    並報警偵辦，為警於同日晚上十時四十分許，在臺中縣大甲
    鎮○○里○○路八之二號前，當場查獲，並起出前開原車號
    ２Ａ—２８５３號自用小客車一部及扣得前述變造之車號６
    ０７８—ＥＶ號車牌二面與前開其所有供行竊車輛用之鑰匙
    一支，再循線在臺中縣大甲鎮○○街八八號前，起獲前開已
    換裝上開車號２Ａ—２８５３號車牌之原車號６０７３—Ｆ
    Ｖ號自用小客車一部，始查知上情。
二、案經臺中市警察局第六分局報請臺灣臺中地方法院檢察署檢
    察官偵查起訴及本院依職權審理。
    理    由
一、訊據被告己○○對於上揭事實坦承不諱，核與同案被告吳慧
    敏於警詢時及偵查中供述被告遭查獲之經過；證人辛○○、
    丁○○於警詢時證述發現被告駕駛被害人甲○○前開失竊之
    車輛，跟監、報警查獲經過及警方查獲被告己○○過程；被
    害人庚○○、戊○○、乙○○、鄭育弘、甲○○於警詢時指
    述失竊經過等情節相符，復有贓物認保管單、相片、車輛協
    尋電腦輸入單、查獲車輛認可資料等資料附卷可稽，並有扣
    案之萬能鑰匙二支、鑰匙一支足資佐證，事證明確，被告犯
    行堪以認定。
二、核被告所為，就事實欄一之(1)、(3)、(4)、(5)部分，均係犯刑
    法第三百二十條第一項之竊盜既遂罪；就(2)部分，係犯刑法
    第三百二十條第三項、第一項之竊盜未遂罪；就行使變造車
    牌部分，則係犯刑法第二百十六條、第二百十二條之行使變
    造特種文書罪。被告變造車牌後，復持以行使，其變造之低
    度行為應為行使之高度行為所吸收，不另論其變造特種文書
    罪。被告前後多次竊盜既遂、一次竊盜未遂犯行，時間緊接
    ，所犯為構成要件相同之罪名，顯係基於概括犯意反覆為之
    ，為連續犯，應刑法第五十六條之規定，論以竊盜既遂罪，
    並加重其刑。所犯竊盜既遂罪與行使變造特種文書罪間，有
    方法結果之牽連關係，為牽連犯，應依刑法第五十五條規定
    ，從一重之竊盜既遂罪處斷。查被告曾於八十九年間犯施用
    第二級毒品罪，經本院判處有期徒刑八月，上訴後，經臺灣
    高等法院臺中分院於九十年四月十六日駁回上訴確定；復於
    八十九年間犯妨害兵役罪，經本院判處有期徒刑八月，上訴
    後，經臺灣高等法院臺中分院於九十年四月二十日駁回上訴
    確定；復於八十九年間犯過失傷害罪，經本院於九十年九月
    三日判處有期徒刑三月，如易科罰金，以三百元折算一日確
    定；嗣所犯前開三罪，經定應執行有期徒刑一年四月，於九
    十二年二月二十四日縮刑期滿執行完畢之事實，業據被告於
    本院審理時供承在卷，並有臺灣高等法院被告前案紀錄表、
    臺灣臺中地方法院檢察署刑案資料查註紀錄表附卷可稽，其
    於有期徒刑執行完畢後，五年以內再犯本件有期徒刑以上之
    罪，為累犯，應依刑法第四十七條之規定加重其刑，並依法
    遞加重之。被告所犯事實欄一之(3)至(5)之竊盜犯行及行使變
    造特種文書犯行，雖未據公訴人提起公訴，惟此部分與前開
    已起訴竊盜部分，有連續犯、牽連犯之裁判上一罪關係，為
    起訴效力所及，基於審判不可分之法理，自應併予審理。爰
    審酌被告有竊盜前科，未能悔改，仍一再行竊，且被告正值
    年青力壯之青年時期，不思勤奮工作以賺取應得之報酬，竟
    一再以不勞而獲之手段取得他人財物，惡性非輕，所竊盜之
    財物價值不菲，惟所竊取之車輛已由被害人領回，犯後坦承
    犯行，態度良好等一切情狀，量處如主文所示之刑，以資懲
    儆。扣案之萬鑰匙二支、鑰匙一支，係被告所有供其行竊前
    開車輛所用之物，業據其於本院審理時供承在卷，應依刑法
    第三十八條第一項第二款之規定宣告沒收。至於其餘扣案物
    ，被告否認與本案有關，亦無證據證明與本案有關，公訴人
    亦未請求宣告沒收，均不諭知沒收，併予敘明。
據上論斷，應依刑事訴訟法第二百七十三條之一第一項、第二百
九十九條第一項前段，刑法第五十六條、第三百二十條第一項、
第二百十六條、第二百十二條、第五十五條、第四十七條、第三
十八條第一項第二款，罰金罰鍰提高標準條例第一條前段，判決
如主文。
本案經檢察官丙○○到庭執行職務。
中　　華　　民　　國　　94　　年　　11　　月　　16　　日
                  刑事第十四庭      法  官  黃渙文
上正本證明與原本無異。
如不服本判決，應於送達後十日內向本院提出上訴狀（須附繕本
），上訴於臺灣高等法院臺中分院。
                                    書記官  蔡宜林
中　　華　　民　　國　　94　　年　　11　　月　　16　　日
附錄本案論罪科刑法條全文
刑法第216條：
行使第210條至第215條之文書者，依偽造、變造文書或登載不實
事項或使登載不實事項之規定處斷。
刑法第212條：
偽造、變造護照、旅券、免許證、特許證及關於品行、能力服務
或其他相類之證書、介紹書，足以生損害於公眾或他人者，處1
年以下有期徒刑、拘役或3百元以下罰金。
刑法第320條第1項：
意圖為自己或第三人不法之所有，而竊取他人之動產者，為竊盜
罪，處5年以下有期徒刑、拘役或5百元以下罰金。
